臺灣高等法院臺中分院刑事判決　　　　　　　九十三年度上易字第一一一０號
　　上　訴　人
　　即　被　告　乙○○
右上訴人因行使偽造私文書案件，不服臺灣彰化地方法院九十二度易字第一００四號
，中華民國九十三年五月二十一日第一審判決（起訴案號：臺灣彰化地方法院檢察署
九十二年度偵字第一八七三號），提起上訴，本院判決如左：
    主      文
上訴駁回。
乙○○緩刑參年。
    事實及理由
一、本案經本院審理結果，認第一審判決之認事用法及量刑均無不當，應予維持，並
    引用第一審判決書記載之事實、證據及理由（如附件）。
二、本案上訴人即被告乙○○（以下簡稱為被告），雖以：被告與企鵝牌服飾之國內
    代理廠商「滿心企業股份有限公司」（以下簡稱為滿心公司）未曾有過生意往來
    ，被告亦從未自「滿心公司」購入相關企鵝牌服飾加以販賣，故就企鵝牌服飾真
    偽品之辨認細節並無從認識，至於告訴人所提出之「真仿品鑑定報書」關於「日
    本原廠貨號編法辨別」、「鈕扣縫製辨別」、「原始貨號保留」、「系統使用錯
    亂」等辨別方法，均僅商標權人本身及其代理商才有此部分專門之認知經驗，伊
    實難依此方法辨別商品之真偽，復因販賣給伊之攤商一再強調商品來自高雄堀江
    商場，並保證為真品，只因店面結束營業才隨車批發販售，伊又見購商品之布料
    、品質及商標均有一定水準，才應允購買，實不知此為仿品，並無「明知」為仿
    品而仍陳列販賣之故意，另伊不懂日文，對於所購入服飾上之吊牌或縫製之標籤
    ，並不知其文義為何，並無明知為私文書而仍持以行使之故意，且伊所販賣者為
    服飾本身，吊牌或縫製之標籤縱有附隨其上，是否即該當「行使」私文書，亦有
    可議等情詞，提起上訴，指摘原審判決對其論罪科刑不當。惟本案如原審判決附
    表所示之商標，係國際知名商標，被告於警訊即供稱：「（我經營服飾業）有三
    年左右經驗，正牌約（賣）新台幣三千元左右」等語（見警卷四八頁反面），足
    證被告縱非「滿心公司」之經銷商，但其對於企鵝牌服飾與其商標，已有相當認
    知。且關於證人蔡士杰所提出之「真仿品鑑定報告書」，其中部分辨別方法固需
    具有相當專業知識，但關於「原始貨號」（含貨號、洗滌標、產地標）部分，以
    其作用與服飾之身分證件無異，此部分應為行銷國際知名服飾所共具。被告經營
    服飾業常達三年，所購入之扣案企鵝牌服飾，除衣服吊牌外，既無任何貨號保留
    ，謂被告不知此為仿品，顯違常情。復參酌被告於警、偵訊中，均供稱真品市價
    約三千元，其卻以每件一千元之價格，在夜市向身分不明之人購入，再以每件一
    千二百八十元之不相當價格賣出等情，被告以前開情詞，辯稱：不知所購入係屬
    仿品，並無「明知」為仿品而仍陳列販賣之故意元元，尚非可信。另服飾上之吊
    牌或縫製之標籤，無論以英、日文或其他國家文字標示，其作為表示一定用意之
    作用均屬相同。被告縱使不懂日文，但其對於所購入服飾上之吊牌或縫製之標籤
    ，係用來表彰仿冒衣服之原產國及品質或經銷公司等事項，應有相當認知，而服
    飾本身既為仿品，上開吊牌或縫製標籤亦屬偽造，此為常人應可辨知之事項，被
    告要無無此認知之理。其在販賣時，連同服飾交付消費者，已係「行使」各該偽
    造之私文書，且足生損害於東洋等公司，亦無可疑。被告此部分所辯，亦非可信
    。綜合上述，被告以前關情詞提起上訴而否認犯罪，並指摘原審判決對其論罪科
    刑不當，其上訴核無理由，應予駁回。次查：本案被告先前並無任何犯罪紀錄，
    有臺灣彰化地方法院檢察署刑案查註紀錄表及本院被告全國前案紀錄表在卷可稽
    。雖被告尚未與告訴人公司達成民事和解，惟被告既未曾受有期徒刑以上刑之宣
    告，且因一時貪圖小利而罹刑典，所購入並販售之仿冒商品亦僅數件，對告訴人
    公司尚未造成重大危害，經此偵、審程序及刑罰之宣告後，應已足促其心知警惕
    而無再犯之虞，本院因認其刑以暫不執行為適當，爰併予宣告緩刑三年，用啟自
    新。
三、據上論斷，應依刑事訴訟法第三百七十三條、第三百六十八條、刑法第七十四條
    第一款，判決如主文。
本案經檢察官甲○○到庭執行職務。
中      華      民      國      九十三   年      十一     月   二十四   日
                                    臺灣高等法院臺中分院刑事第三庭
                                          審判長法  官  江  錫  麟
                                                法  官  胡  忠  文
                                                法  官  廖  柏  基
右正本證明與原本無異。
如不服本判決應於收受送達後十日內向本院提出上訴書狀，其未敘述上訴之理由者並
得於提起上訴後十日內向本院補提理由書（均須按他造當事人之人數附繕本）。
                                                書記官  詹  錫  朋
中      華      民      國      九十三   年      十一     月   二十九   日
                                                                        Ｉ
